---
title: "Figure 5. Heatmap funcional"
author: "Nina Montoya"
date: "14/4/2023"
output:
  prettydoc::html_pretty:
    theme: leonids
    highlight: vignette
---

## Heatmap de las funciones bacterianas

####Cargar librerías

```{r, warning=FALSE, message=FALSE}
library(tidyverse)
library(pheatmap)
library(ALDEx2)
library(ComplexHeatmap)
library(grid)
library(dplyr)
library(RColorBrewer)
library(colorRamps)
library(circlize)
```

####Cargar datos

#####Archivo de funciones a filtrar de la otu table
```{r}
funciones.importantes <- read.delim("data/funciones.importantes.txt", check.names = F)
```

#####OTU table
```{r, warning=FALSE, message=FALSE}
tabla.picrust <- read_csv("data/tabla.niveles.description.csv") %>%
                 dplyr::filter(description %in% 
                 funciones.importantes$description) %>%
                 column_to_rownames(var = "description")
```


#####Convertir a números enteros la otu funcional (proveniente de picrust)
```{r}
tabla.picrust.entero <- round(tabla.picrust, 0)
```


#####Transformar a porcentaje
```{r}
phy.ra.completa.picrust <- t(t(tabla.picrust.entero)/colSums(tabla.picrust.entero)*100) %>% as.data.frame()
```

#####Metadata
```{r}
metadata.picrust <- read.csv("data/metadata.transf.2600.matriz.csv", check.names = FALSE) %>%
mutate(Seccion=factor(Seccion, levels = c("L.amniotico","Tracto.embrionario","Membrana","Yema",
                                          "Boca","Cloaca","Ileon","Dorso"),
                               labels = c("Amniotic fluid","Embryonic tract","Membrane","Yolk",
                                          "Mouth","Cloaca","Small intestine","Aseptic ventral skin"))) %>%
mutate(Origen=factor(Origen, levels = c("Embryo","Mother","Control of aseptic technique"),
                             labels = c("Embryo","Mother","Aseptic control")))
```

#####Cargar levels 
```{r, warning=FALSE, message=FALSE}
levels2.picrust <- readr::read_tsv("data/pathways2_abun_by_levels.csv")
```

#####Tabla modificada 
```{r, warning=FALSE, message=FALSE}
tabla_abundantes.picrust <- phy.ra.completa.picrust %>% 
mutate(abun= rowMeans(.)) %>% 
rownames_to_column(var="description") %>%
arrange(-abun) %>% 
left_join(levels2.picrust, by = c("description")) %>%
left_join(funciones.importantes) %>% 
mutate(score=importance*100) %>% 
mutate_at(c("description"), funs(OTUID=case_when(
  description=="L-tryptophan degradation to 2-amino-3-carboxymuconate semialdehyde" ~ "L-tryptophan degradation",
  description=="superpathway of heme biosynthesis from glycine" ~ "SP heme biosynthesis", 
  description=="pyruvate fermentation to acetate and lactate II" ~ "Pyruvate fermentation II", 
  description=="ADP-L-glycero-&beta;-D-manno-heptose biosynthesis" ~ "ADP-L-beta-D-heptose biosynthesis",
  description=="reductive TCA cycle I" ~ "Reductive TCA cycle I",
  description=="photorespiration" ~ "Photorespiration",
  description=="myo-, chiro- and scillo-inositol degradation" ~ "Inositol degradation",
  description=="pyrimidine deoxyribonucleotides de novo biosynthesis III" ~ "Pyrimidine dnTPs biosynthesis III",
  description=="vanillin and vanillate degradation II" ~ "Vanillin and vanillate degradation II",
  description=="pyruvate fermentation to acetone" ~ "Pyruvate fermentation",
  description=="vanillin and vanillate degradation I" ~ "Vanillin and vanillate degradation I",
  description=="fucose degradation" ~ "Fucose degradation", 
  description=="superpathway of fucose and rhamnose degradation" ~ "SP fucose and rhamnose degradation", 
  description=="gallate degradation I" ~ "Gallate degradation I", 
  description=="myo-inositol degradation I" ~ "Inositol degradation I",
  description=="superpathway of chorismate metabolism" ~ "SP chorismate metabolism",
  description=="heterolactic fermentation" ~ "Heterolactic fermentation",
  description=="superpathway of menaquinol-9 biosynthesis" ~ "SP menaquinol-9 biosynthesis",
  description=="superpathway of menaquinol-6 biosynthesis I" ~ "SP menaquinol-6 biosynthesis I",
  description=="superpathway of menaquinol-10 biosynthesis" ~ "SP menaquinol-10 biosynthesis",
  description=="thiazole biosynthesis II (Bacillus)" ~ "Thiazole biosynthesis II",
  description=="superpathway of phenylethylamine degradation" ~ "SP phenylethylamine degradation", 
  description=="superpathway of demethylmenaquinol-6 biosynthesis I" ~ "SP demethylmenaquinol-6 biosynthesis I", 
  description=="superpathway of demethylmenaquinol-9 biosynthesis" ~ "SP demethylmenaquinol-9 biosynthesis", 
  description=="superpathway of demethylmenaquinol-6 biosynthesis II" ~ "SP demethylmenaquinol-6 biosynthesis II",
  description=="enterobacterial common antigen biosynthesis" ~ "Enterobacterial common antigen biosynthesis",
  description=="toluene degradation IV (aerobic) (via catechol)" ~ "Toluene degradation IV (aerobic)",
  description=="benzoyl-CoA degradation I (aerobic)" ~ "Benzoyl-CoA degradation I (aerobic)",
  description=="nitrate reduction VI (assimilatory)" ~ "Nitrate reduction VI (assimilatory)",
  description=="catechol degradation to 2-oxopent-4-enoate II" ~ "Catechol degradation",
  description=="catechol degradation II (meta-cleavage pathway)" ~ "Catechol degradation II",
  description=="superpathway of aerobic toluene degradation" ~ "SP aerobic toluene degradation", 
  description=="succinate fermentation to butanoate" ~ "Succinate fermentation", 
  description=="mandelate degradation to acetyl-CoA" ~ "Mandelate degradation", 
  description=="mandelate degradation I" ~ "Mandelate degradation I",
  description=="nitrate reduction I (denitrification)" ~ "Nitrate reduction I (denitrification)",
  description=="chlorosalicylate degradation" ~ "Chlorosalicylate degradation",
  description=="2-amino-3-carboxymuconate semialdehyde degradation to 2-oxopentenoate" ~ "Semialdehyde degradation",
  description=="ethylmalonyl-CoA pathway" ~ "Ethylmalonyl-CoA pathway",TRUE~as.character(description))))


taxa_names.picrust <- tabla_abundantes.picrust$OTUID
#View(taxa_names.picrust)
```

#####Ordenar la tabla por origen y sección uniendo con el metadata
```{r, warning=FALSE, message=FALSE}
heat.picrust<- tabla_abundantes.picrust  %>% 
               column_to_rownames(var = "OTUID") %>%
               select_if(is.numeric) %>% 
               dplyr::select(-abun) %>%
               t() %>% 
               as.data.frame() %>% rownames_to_column(var = "OTUID") %>% 
               inner_join(metadata.picrust, joining, by="OTUID")

#Unir con el metadata
heat.picrust<- metadata.picrust %>% 
               inner_join(heat.picrust) %>%
               arrange(factor(Origen, levels = c("Embryo","Mother","Aseptic control")),
                       factor(Seccion, levels = c("Amniotic fluid","Embryonic tract","Membrane","Yolk",
                                                  "Mouth","Cloaca","Small intestine","Aseptic ventral skin")))
```


#####Transformación de rangos
```{r, warning=FALSE, message=FALSE}
heatmap.picrust<- heat.picrust %>% 
                  column_to_rownames(var = "OTUID") %>% 
                  dplyr::select(`L-leucine degradation I`:`Ethylmalonyl-CoA pathway`) %>%
                  t() %>% 
                  as.data.frame() %>%
                  mutate_all(., funs(R = case_when(
                  . <= 0.001 ~ 0,
                  . >  0.001 & .  <= 0.005 ~ 1,
                  . >  0.005 & .  <= 0.01 ~ 2,
                  . >  0.01 & .  <= 0.10 ~ 3,
                  . >  0.10 & .  <= 0.20 ~ 4,
                  . >  0.20 & .  <= 1.00 ~ 5,
                  . >  1.00 & .  <= 2.00 ~ 6,
                  . >  2.00 & .  <= 5.00 ~ 7,
                  . >  5.00 & .  <= 10.00 ~ 8,
                  . >  10.00 & .  <= 25.00 ~ 9,
                  . >  25.00 & .  <= 50.00 ~ 10,
                  . >  50.00 & .  <= 75.00 ~ 11,
                  . >  75.00 ~ 12))) %>%
                  select_at(vars(contains("_R"))) %>%
                  select_all(~str_replace(., "_R", ""))
```

####COMPLEXHEATMAP
#####Paleta de colores del heatmap
```{r}
my_palette <- viridis::viridis(n = 12, option = "B", direction = -1)
```


#####Anotación de filas
```{r}
annotation_rows <- tabla_abundantes.picrust %>% 
dplyr::select(OTUID, level2, score) %>% 
column_to_rownames(var = "OTUID")

rownames(annotation_rows) <- rownames(heatmap.picrust)
```

#####Anotación de columnas (sección y origen)
```{r}
annotation_columns<- heat.picrust %>% dplyr::select(Origen, Seccion) 

rownames(annotation_columns) <- colnames(heatmap.picrust)

newnames.picrust <- lapply(taxa_names.picrust,function(x) bquote(italic(.(x))))
```

#####Paletas de colores para anotaciones
```{r}
colors.level <- 15
mycolors.level = colorRampPalette(brewer.pal(8, "Accent"))(colors.level) 
c8<- c("#2F4F4F","#698B69","#458B74","#B4EEB4","#5D478B","#8B668B","#CDB5CD","#4A708B")
c2<- c("darkseagreen","thistle3", "cadetblue")
```

-Colores de sección
```{r}
cols_seccion <- list('Section' = c("Amniotic fluid" = "#2F4F4F", 
                                   "Embryonic tract"= "#698B69",
                                   "Membrane"= "#458B74", 
                                   "Yolk" = "#B4EEB4",
                                   "Mouth"= "#5D478B",
                                   "Cloaca" = "#8B668B",
                                   "Small intestine" = "#CDB5CD",
                                   "Aseptic ventral skin" = "#4A708B"))
```

-Colores de origen
```{r}
cols_origen<- list("Origin"= c("Embryo" = "darkseagreen","Mother" ="thistle3", "Aseptic control" = "cadetblue"))
```

-Colores de nivel
```{r}
col_level<- mycolors.level
names(col_level)<- sort(unique(annotation_rows$level2))
cols_level<-list("Level 2"= col_level)
```

#####Anotaciones
-Sección
```{r}
annseccion = HeatmapAnnotation("Section" = annotation_columns$Seccion, 
                               which = "column", 
                               show_legend = F, 
                               annotation_name_gp =gpar(fontsize = 10, fontface="bold"),
                               gp = gpar(col = "white"), 
                               show_annotation_name = T,
                               col = cols_seccion)
```

-Origen
```{r}
annorigen = HeatmapAnnotation("Origin" = annotation_columns$Origen, 
                              which = "column", 
                              annotation_name_gp =gpar(fontsize = 10, fontface="bold"),
                              show_legend = F, 
                              gp = gpar(col = "white"), 
                              show_annotation_name = T,
                              col = cols_origen)
```

-Nivel
```{r}
annlevel2 = HeatmapAnnotation("Level 2" = annotation_rows$level2, 
                            which = "row", 
                            show_legend = F,   
                            show_annotation_name = T,
                            annotation_name_gp =gpar(fontsize = 10, fontface="bold"),
                            annotation_legend_param = list(title_gp = gpar(fontsize = 8, fontface="bold"),
                            labels_gp = gpar(fontsize = 8),
                            direction ="vertical"),
                            gp = gpar(col = "white"),
                            col = cols_level)
```

-Score
```{r}
annscore = HeatmapAnnotation("Score (%)" = annotation_rows$score,
                             which = "row",
                             show_legend = T,
                             show_annotation_name = T,
                             annotation_name_gp =gpar(fontsize = 10, fontface="bold"),
                             annotation_legend_param = list(title_gp = gpar(fontsize = 9, fontface="bold"),
                             labels_gp = gpar(fontsize = 7),
                             direction ="horizontal"),
                             gp = gpar(col = "white"),
                             col = list("Score (%)" = colorRamp2(breaks = c(0, 0.5, 0.6, 0.8, 1, 2),
                                         colors = c("#fde725","#7ad151","#22a884","#2a788e","#414487","#440154"))))
```

#####Leyendas
```{r}
lgd1.picrust=Legend(at=sort(unique(annotation_rows$level2)),legend_gp=gpar(fill=mycolors.level),title="Level 2",
                    labels_gp=gpar(fontsize=10))

lgd2.picrust=Legend(at=sort(unique(annotation_columns$Origen)),legend_gp=gpar(fill=c2),title="Origin",
                    labels_gp=gpar(fontsize=10))

lgd3.picrust=Legend(at=sort(unique(annotation_columns$Seccion)),legend_gp=gpar(fill=c8),title="Section",
                    labels_gp=gpar(fontsize=10))

#Unir leyendas
pd.picrust = packLegend(list = list(lgd1.picrust, lgd2.picrust, lgd3.picrust))
```


####FIGURA
```{r, eval=FALSE, warning=FALSE, message=FALSE}
heats.picrust<-Heatmap(heatmap.picrust, col=my_palette,
               heatmap_legend_param = list(direction = "horizontal",
                                           labels_gp = gpar(fontsize = 7),
                                           title_gp = gpar(fontsize = 9, fontface="bold"),
                                           title = "Relative abundance (%)",
                                           title_position = "topcenter",
                                           at = c(0,1,2,3,5,8,10,25, 50, 100),
                                           break_dist = 1),
                                           rect_gp = gpar(col = "gray", lwd = 1),    
                                           row_names_gp =  gpar(fontsize=8.7),
                                           column_names_gp = gpar(fontsize=7),
                                           cluster_columns = F, cluster_rows = T,
                                           show_column_names = F,
                                           show_heatmap_legend = TRUE, 
                                           top_annotation =  c(annorigen, annseccion), 
                                           left_annotation = c(annlevel2, annscore))

heats.picrust
draw(heats.picrust, heatmap_legend_side = "top",
                    annotation_legend_side = "right", 
                    merge_legend=F,
                    annotation_legend_list = list(pd.picrust))

heatm.picrust<-grid.grabExpr(draw(heats.picrust, heatmap_legend_side = "top",
                                  annotation_legend_side = "right", 
                                  merge_legend=F,
                                  annotation_legend_list = list(pd.picrust)))

heatm.picrust



```






