---
title: "Figure 6. Venn Diagram"
author: "Nina Montoya"
date: "11/4/2023"
output:
  prettydoc::html_pretty:
    theme: leonids
    highlight: vignette
---
##Diagrama de Venn 

####Cargar librerías 
```{r, warning=FALSE, message=FALSE}
library(phyloseq)
library(microbiomeutilities)
library(microbiome)
library(magrittr)
library(convertGraph)
library(tidyverse)
library(VennDiagram)
library(dplyr)
```

####Cargar data
#####Archivo de ids unassigned a filtrar de la otu table
```{r}
deleteIDS.unassigned <- read.delim("data/listaASVs.p.filtrar.txt", check.names = FALSE)
```

#####Metadata
```{r}
meta <- read.delim("data/mapa.capII.transferencia.completo.txt", check.names = FALSE) 
```

#####OTU table
```{r}
table_bac <- read.csv("data/otutable.transferencia.completa.filterASVs.csv", row.names = 1, check.names = FALSE) %>%
                      rownames_to_column(var = "OTUID") %>%
                      filter(!OTUID %in% deleteIDS.unassigned$OTUID) %>% 
                      column_to_rownames(var = "OTUID") 
```

#####Con base de datos sin singletons por muestra
```{r}
asv_table <- table_bac 
asv_table[asv_table>0]=1 
asv_no_single<-asv_table %>% 
               filter(rowSums(across(where(is.numeric)))>1) %>%
               t() %>%
               as.data.frame() 
```

#####Sacar incidencia por sección
```{r}
seccion_no_single<- asv_no_single %>%
                    rownames_to_column(var = "OTUID") %>%
                    inner_join(meta, by="OTUID") %>% 
                    dplyr::select('c203ab075235382ec1c23c22c02f255a':'9db2817f5c42be6a7bcbca662959982d',Seccion) %>%
                    group_by(Seccion) %>%
                    summarise_if(is.numeric, sum) %>%
                    column_to_rownames(var = "Seccion") %>%
                    t() %>% 
                    as.data.frame()
```

#####Función para generar los sets del diagrama de venn
```{r}
get_set <- function(data, varName){
  varName <- enquo(varName)
  
  data %>%
  rownames_to_column(., var = "ID") %>%
  filter(!!varName > 0) %>%
  select(ID) %>%
  # Extrae una sola columna y la convierte en un vector
  pull()}
```

####MEMBRANE
-Colores del diagrama de venn
```{r, eval=FALSE}
dath_venn_region.ME <- c("#458B74","#5D478B", "#8B668B", "#CDB5CD", "#4A708B")
venn.diagram(x = list(get_set(seccion_no_single, Membrana),
                      get_set(seccion_no_single, Boca),
                      get_set(seccion_no_single, Cloaca),
                      get_set(seccion_no_single, Ileon),
                      get_set(seccion_no_single, Dorso)),
                      category.names = c("Membrane","Mouth","Cloaca","Small intestine",
                                         "Aseptic ventral \n skin"),
                      filename = 'venn_ME.png',
                      output = TRUE, 
                      # Output features
                      imagetype = "png",
                      resolution = 300,
                      # Circles
                      lty = 1,
                      compression = "lzw",
                      units = "px",
                      lwd = 2,
                      col = c("black","black","black","black","black"),
                      fill = dath_venn_region.ME,
                      # Numbers
                      cex = 2,
                      fontfamily ="sans",
                      fontface = "bold",
                      # Names
                      cat.cex = 1.85, 
                      cat.default.pos = "outer",
                      #cat.dist = c(0.055, 0.070, 0.055 , 0.055, 0.070),
                      cat.pos = c(-5,5,180,-160,-190),
                      cat.dist = c(0.055, 0.065, 0.040, 0.060, 0.070),
                      cat.fontfamily = "sans",
                      disable.logging = TRUE)
```
####AMNIOTIC FLUID
-Colores del diagrama de venn
```{r, eval=FALSE}
dath_venn_region.LA <- c("#2F4F4F","#5D478B", "#8B668B", "#CDB5CD", "#4A708B")
venn.diagram(x = list(get_set(seccion_no_single, L.amniotico),
                      get_set(seccion_no_single, Boca),
                      get_set(seccion_no_single, Cloaca),
                      get_set(seccion_no_single, Ileon),
                      get_set(seccion_no_single, Dorso)),
                      category.names = c("Amniotic fluid","Mouth","Cloaca",
                                         "Small intestine","Aseptic ventral \n skin"),
                      filename = 'venn_LA.png',
                      output = TRUE, 
                      # Output features
                      imagetype = "png",
                      resolution = 300,
                      # Circles
                      lty = 1,
                      compression = "lzw",
                      units = "px",
                      lwd = 2,
                      col = c("black","black","black","black","black"),
                      fill = dath_venn_region.LA,
                      # Numbers
                      cex = 2,
                      fontfamily ="sans",
                      fontface = "bold",
                      # Names
                      cat.cex = 1.86, 
                      cat.default.pos = "outer",
                      #cat.dist = c(0.055, 0.070, 0.055 , 0.055, 0.070),
                      cat.pos = c(-5,5,180,-160,-190),
                      cat.dist = c(0.055, 0.065, 0.040, 0.060, 0.070),
                      cat.fontfamily = "sans",
                      disable.logging = TRUE)
```
####EMBRYONIC TRACT
-Colores del diagrama de venn
```{r, eval=FALSE}
dath_venn_region.TE <- c("#698B69","#5D478B", "#8B668B", "#CDB5CD", "#4A708B")
venn.diagram(x = list(get_set(seccion_no_single, Tracto.embrionario),
                      get_set(seccion_no_single, Boca),
                      get_set(seccion_no_single, Cloaca),
                      get_set(seccion_no_single, Ileon),
                      get_set(seccion_no_single, Dorso)),
                      category.names = c("Embrionic tract","Mouth","Cloaca",
                                          "Small intestine","Aseptic ventral \n skin"),
                      filename = 'venn_TE.png',
                      output = TRUE, 
                      # Output features
                      imagetype = "png",
                      resolution = 300,
                      # Circles
                      lty = 1,
                      compression = "lzw",
                      units = "px",
                      lwd = 2,
                      col = c("black","black","black","black","black"),
                      fill = dath_venn_region.TE,
                      # Numbers
                      cex = 2,
                      fontfamily ="sans",
                      fontface = "bold",
                      # Names
                      cat.cex = 1.85, 
                      cat.default.pos = "outer",
                      #cat.dist = c(0.055, 0.070, 0.055 , 0.055, 0.070),
                      cat.pos = c(-0,5,180,-160,-190),
                      cat.dist = c(0.055, 0.065, 0.040, 0.060, 0.070),
                      cat.fontfamily = "sans",
                      disable.logging = TRUE)
```
####YOLK
-Colores del diagrama de venn
```{r, eval=FALSE}
dath_venn_region.YE <- c("#B4EEB4","#5D478B", "#8B668B", "#CDB5CD", "#4A708B")
venn.diagram(x = list(get_set(seccion_no_single, Yema),
                      get_set(seccion_no_single, Boca),
                      get_set(seccion_no_single, Cloaca),
                      get_set(seccion_no_single, Ileon),
                      get_set(seccion_no_single, Dorso)),
                      category.names = c("Yolk","Mouth","Cloaca","Small intestine",
                                         "Aseptic ventral \n skin"),
                      filename = 'venn_Yema.png',
                      output = TRUE, 
                      # Output features
                      imagetype = "png",
                      resolution = 300,
                      # Circles
                      lty = 1,
                      compression = "lzw",
                      units = "px",
                      lwd = 2,
                      col = c("black","black","black","black","black"),
                      fill = dath_venn_region.YE,
                      # Numbers
                      cex = 2,
                      fontfamily ="sans",
                      fontface = "bold",
                      # Names
                      cat.cex = 1.85, 
                      cat.default.pos = "outer",
                      #cat.dist = c(0.055, 0.070, 0.055 , 0.055, 0.070),
                      cat.pos = c(-5,5,180,-160,-190),
                      cat.dist = c(0.055, 0.065, 0.040, 0.060, 0.070),
                      cat.fontfamily = "sans",
                      disable.logging = TRUE)
  
```

###Diagrama Global
####MOTHER vs EMBRYO
#####Sacar incidencia por sexo
```{r, eval=FALSE}
sexo_no_single<- asv_no_single %>%
                 rownames_to_column(var = "OTUID") %>%
                 inner_join(meta, by="OTUID")  %>% 
                 dplyr::select('c203ab075235382ec1c23c22c02f255a':'9db2817f5c42be6a7bcbca662959982d', Sexo) %>% 
                 group_by(Sexo) %>%
                 summarise_if(is.numeric, sum) %>%
                 column_to_rownames(var = "Sexo") %>%
                 t() %>%
                 as.data.frame()

```
-Colores del diagrama de venn
```{r, eval=FALSE}
dath_venn_region.global <- c("darkseagreen","thistle3")
 venn.diagram(x = list(get_set(sexo_no_single, Embrion),
                       get_set(sexo_no_single, Hembra)),
                       category.names = c("Embryo", "Mother"),
                       filename = 'venn_embryovsmother.png',
                       output = FALSE, 
                       # Output features
                       imagetype = "png",
                       resolution = 300,
                       # Circles
                       lty = 1,
                       compression = "lzw",
                       units = "px",
                       lwd = 2.5,
                       col = c("black", "black"), 
                       fill = dath_venn_region.global,
                       #cat.col = c("black", 'black'),
                       # Numbers
                       cex = 4,
                       fontfamily ="sans",
                       fontface = "bold",
                       # Names
                       cat.cex = 5, 
                       cat.default.pos = "outer",
                       cat.dist = c(0.055, 0.055),
                       cat.pos = c(-20,20),
                       cat.fontfamily = "sans",
                       disable.logging = TRUE)
```

###Identificar las asvs exlusivas del embrión (no compartidas con la madre), madre y compartidas.
####Taxonomía
```{r}
taxonomia<- read.delim("data/taxonomy.tsv", check.names = F)
```

####ASV´s exclusivas del embrión
```{r, eval=FALSE, message=FALSE}
sexo_no_single
exclusive_embrion<- subset(sexo_no_single, Hembra=="0") %>%
                    rownames_to_column(var = "OTUID") %>%
                    left_join(taxonomia)
```

####ASV´s exclusivas de la madre
```{r, eval=FALSE, message=FALSE}
sexo_no_single
exclusive_mother <- subset(sexo_no_single, Embrion=="0") %>% 
                    rownames_to_column(var = "OTUID") %>%
                    left_join(taxonomia)
```

####ASV´s compartidas 
```{r, eval=FALSE, message=FALSE}
sexo_no_single
compartidas <- subset(sexo_no_single, Embrion>0 & Hembra>0) %>%
               rownames_to_column(var = "OTUID") %>%
               left_join(taxonomia)
```




