---
title: "Figure 7. Shared diversity"
author: "Nina Montoya"
date: "09/10/2023"
output: 
 prettydoc::html_pretty:
    theme: leonids
    highlight: github
---

##Shared diversity

####Cargar librerías
```{r, warning=FALSE, message=FALSE}
library(betapart)
library(tidyverse)
library(reshape2)
library(ggh4x)
library(ggpubr)
library(ggplot2)
library(tidyverse)
```

####Cargar data
#####Archivo de ids unassigned a filtrar de la otu table
```{r}
deleteIDS.unassigned <- read.delim("/Users/ninamontoya/Desktop/Analisis.2022/analisisR/analisis.final/listaASVs.p.filtrar.txt", check.names = F)
```

#####Metadata
```{r}
metadata.transferencia.completo <- read.delim("/Users/ninamontoya/Desktop/Analisis.2022/analisisR/analisis.final/mapa.capII.transferencia.completo.txt", check.names = FALSE) 
```

#####OTU table
```{r}
table_bac <- read.csv("/Users/ninamontoya/Desktop/Analisis.2022/analisisR/analisis.final/otutable.transferencia.completa.filterASVs.csv", row.names = 1, check.names = FALSE) %>%
  rownames_to_column(var = "OTUID") %>%
  filter(!OTUID %in% deleteIDS.unassigned$OTUID) %>% 
  column_to_rownames(var = "OTUID") 
```
#####Obtener base de datos sin singletons por muestra
```{r}
asv_table <- table_bac 
asv_table[asv_table>0]=1 
asv_no_single<-asv_table %>% 
  filter(rowSums(across(where(is.numeric)))>1) %>% t() %>%
  as.data.frame() 
```

#####Obtener el objeto core
```{r}
core.beta<- betapart.core (asv_no_single)
shared<-core.beta$shared

beta.shared <- as.matrix(shared) %>% melt(
  varnames = c("site1", "site2"))%>% drop_na() %>% filter(!value==0)
```

#####Unir indices de diversidad beta con metadata
```{r}
beta.shared.formato<- beta.shared %>% inner_join(metadata.transferencia.completo, by = c("site1"="OTUID")) %>% inner_join(metadata.transferencia.completo, by = c("site2"="OTUID")) 
```

#####Elegir las comparaciones deseadas
```{r}
comparacion_seccion<-c("Boca_vs_L.amniotico","Boca_vs_Membrana","Boca_vs_Yema","Boca_vs_Tracto.embrionario",
                       "Cloaca_vs_L.amniotico","Cloaca_vs_Membrana","Cloaca_vs_Yema","Cloaca_vs_Tracto.embrionario",
                       "Ileon_vs_L.amniotico","Ileon_vs_Membrana","Ileon_vs_Yema","Ileon_vs_Tracto.embrionario",
                       "Dorso_vs_L.amniotico", "Dorso_vs_Membrana", "Dorso_vs_Yema", "Dorso_vs_Tracto.embrionario")


comparacion_hembra.embrion <-c("3_vs_3","7_vs_7","16_vs_16","8_vs_8","12_vs_12") 
```

#####Subset para obtener comparaciones anteriores 
```{r}
beta.shared.final<-beta.shared.formato %>%
                   unite("compar_seccion", c("Seccion.x","Seccion.y"), sep="_vs_", remove=F) %>%
                   unite("compar_ID", c("ID.identificador.x", "ID.identificador.y"), sep="_vs_", remove=F) %>%
                   filter(compar_seccion %in% comparacion_seccion) %>%
                   filter(compar_ID %in% comparacion_hembra.embrion)
```

#####Calcúlo con base de datos sin singletones
```{r}
asv_no_single$sum <- rowSums(asv_no_single) 
asv_emb<- asv_no_single %>% rownames_to_column(var="site2")
asv.emb<-asv_emb[,c(1,257)]
beta.shared.final2 <- left_join(beta.shared.final, asv.emb, by="site2")
beta.shared.final2$overlap<- (beta.shared.final2$value/beta.shared.final2$sum)*100   
```

#####Función para indicar el orden a graficar 
```{r}
beta.shared.final2$compar_orden<-factor(beta.shared.final2$compar_seccion,
                                        levels = c("Boca_vs_Tracto.embrionario",
                                                   "Boca_vs_L.amniotico",
                                                   "Boca_vs_Membrana",
                                                   "Boca_vs_Yema",
                                                   "Cloaca_vs_Tracto.embrionario",
                                                   "Cloaca_vs_L.amniotico",
                                                   "Cloaca_vs_Membrana",
                                                   "Cloaca_vs_Yema",
                                                   "Ileon_vs_Tracto.embrionario",
                                                   "Ileon_vs_L.amniotico",
                                                   "Ileon_vs_Membrana",
                                                   "Ileon_vs_Yema",
                                                   "Dorso_vs_Tracto.embrionario",
                                                   "Dorso_vs_L.amniotico",
                                                   "Dorso_vs_Membrana",
                                                   "Dorso_vs_Yema"))
```

#####Horizontal strips
```{r}
ridiculous_strips <- strip_themed(background_x = elem_list_rect(fill = c("#5D478B", "#8B668B", "#CDB5CD"),
                                                                by_layer_x = TRUE))
```

#####Definir color
```{r}
color.embrionarias <- c("#2F4F4F", "#698B69", "#458B74", "#B4EEB4")
```

#####Modificar niveles
```{r }
beta.shared.final2$Seccion.x<-factor(beta.shared.final2$Seccion.x, 
                                          levels = c("Boca", "Cloaca", "Ileon", "Dorso"),
                                          labels = c("Mouth", "Cloaca", "Small intestine", "Aseptic ventral skin"))



beta.shared.final2$Seccion.y<-factor(beta.shared.final2$Seccion.y, 
                                               levels = c("L.amniotico", "Tracto.embrionario", "Membrana", "Yema"),
                                               labels = c("Amniotic fluid", "Embryonic tract", "Membrane", "Yolk"))
```

####Boxplot
```{r, eval=FALSE}
coordenadas <- read.csv("/Users/ninamontoya/Desktop/Analisis.2022/analisisR/analisis.final/coordenadas.csv", check.names = FALSE)

coordenadas$Seccion.x <- factor(coordenadas$Seccion.x, levels = c("Mouth","Cloaca","Small intestine","Aseptic ventral skin"))


beta.shared<-beta.shared.final2 %>% 
  ggboxplot(x = "Seccion.y", y="overlap", fill="Seccion.y", facet.by = "Seccion.x")+
  ylab("Percentage of shared ASVs")+
  scale_fill_manual(values = color.embrionarias)+
  facet_grid2(.~Seccion.x, scales = "free_x", strip = ridiculous_strips) + 
  #theme(panel.border = element_rect(color="red", size=2))
  theme(axis.text.x = element_blank(), axis.ticks.x =element_blank(),
        axis.text.y = element_text(size = 10),
        axis.title.y = element_text(size = 12, face = "bold", margin =margin(t=0, r=0.5, b=0, l=0, "cm")),
        strip.text.x = element_text(size = 10, face = "bold", color = "white"),
        legend.title = element_blank())+
  xlab(element_blank())+
  stat_compare_means(label="p.format", label.x = 2, size=2.8)+
  geom_text(data = coordenadas, label=coordenadas$label, size=3)


beta.shared
```

#####Guardar figura 
```{r, eval=FALSE}
ggsave("/Users/ninamontoya/Desktop/Analisis.2022/analisisR/analisis.final/boxplot.shared.ASvs.tiff",
       device = "tiff", width=8, height=4, dpi=600)
```

##Análisis estadístico

#####Explorar
```{r, eval=FALSE, message=FALSE}
str(beta.shared.final2)
```

#####Cambiar a factor, la variable temporada, sexo y sitio
```{r}
beta.shared.final2$Seccion.x <- factor(beta.shared.final2$Seccion.x)
beta.shared.final2$Seccion.y <- factor(beta.shared.final2$Seccion.y)
```

#####Probar normalidad de los datos (overlap)
```{r, eval=FALSE}
qqnorm(beta.shared.final2$overlap)
qqline(beta.shared.final2$overlap)
shapiro.test(beta.shared.final2$overlap)
hist(beta.shared.final2$overlap)
#Los datos no son normales, hacer glm para datos no paramétricos.
```

#####Explorar efecto de muestras maternas, embrionarias e interaccion. 
#####Modelo con efecto de interacción
```{r, warning=FALSE, message=FALSE, eval=FALSE}
modelo.glm.interaccion.poissson <- glm(overlap ~ Seccion.x*Seccion.y, data = beta.shared.final2, family = poisson())
summary(modelo.glm.interaccion.poissson)

#Análisis estadístico del modelo
anova(modelo.glm.interaccion.poissson, test = "F")
#En este caso, hay efecto significativo por cada efecto individual pero no hay efecto de interacción
```

#####Observar gráficas del modelo, explorar normalidad
```{r, eval=FALSE}
plot(modelo.glm.interaccion.poissson, which = 2)
#Probar homocedasticidad de varianzas
bartlett.test(beta.shared.final2$overlap, beta.shared.final2$Seccion.x)
#Observar lo anterior gráficamente
plot(modelo.glm.interaccion.poissson, which = 1)
```

#####Realizar análisis posthoc de cada efecto individual 
```{r, message=FALSE}
#Librerías a usar 
library(PMCMRplus)
library(PMCMR)
library(multcompView)
library(rcompanion)
library(FSA)
```

#####Análisis posthoc
```{r, eval=FALSE}
dunnTest(overlap ~ Seccion.x, data = beta.shared.final2, method = "bonferroni")

dunnTest(overlap ~ Seccion.y, data = beta.shared.final2, method = "bonferroni")
#El análisis kruskal wallis arroja efecto significativo en la boca y en la piel ventral aséptica 
```

#####Realizar subset de boca y piel ventral aséptica
#####Elegir las comparaciones que deseo, es decir, boca y piel ventral aséptica
```{r}
filter_boca<- c("Boca_vs_L.amniotico", "Boca_vs_Membrana", "Boca_vs_Yema", "Boca_vs_Tracto.embrionario")

filter_piel<- c("Dorso_vs_L.amniotico", "Dorso_vs_Membrana", "Dorso_vs_Yema", "Dorso_vs_Tracto.embrionario")
```

#####Subset para obtener comparaciones anteriores 
```{r}
#Base de datos a usar
#beta.shared.final2
beta.shared.final3 <- beta.shared.final2 %>% 
  filter(compar_seccion %in% filter_boca)

beta.shared.final4 <- beta.shared.final2 %>% 
  filter(compar_seccion %in% filter_piel)
```

#####Realizar posthoc de cada sección
```{r, eval=FALSE}
#boca
dunnTest(overlap ~ compar_seccion, data = beta.shared.final3, method = "bonferroni")
#piel ventral aséptica
dunnTest(overlap ~ compar_seccion, data = beta.shared.final4, method = "bonferroni")
```

#####Utilizar FSA para agregar letras a subset
######BOCA
```{r, warning=FALSE, eval=FALSE}
library(FSA)
PT2.BOCA <- dunnTest(overlap ~ compar_seccion, data = beta.shared.final3, method = "bonferroni")

PT3.BOCA<- PT2.BOCA$res
PT3.BOCA
```

#####Crear letras
```{r, eval=FALSE}
library(rcompanion)
cldList(P.adj ~ Comparison, data = PT3.BOCA, threshold = 0.05)
```


######PIEL VENTRAL ASÉPTICA
```{r, eval=FALSE}
PT2.PIEL <- dunnTest(overlap ~ compar_seccion, data = beta.shared.final4, method = "bonferroni")

PT3.PIEL<- PT2.PIEL$res
PT3.PIEL
```

#####Crear letras
```{r, eval=FALSE}
cldList(P.adj ~ Comparison, data = PT3.PIEL, threshold = 0.05)
```





