---
title: "Figure 3. Heatmap"
author: "Nina Montoya"
date: "14/4/2023"
output:
  prettydoc::html_pretty:
    theme: leonids
    highlight: vignette
---

## Heatmap de la composición taxónomica a nivel de ASV´s

####Cargar librerías
```{r, warning=FALSE, message=FALSE}
library(tidyverse)
library(pheatmap)
library(ALDEx2)
library(ComplexHeatmap)
library(grid)
library(gridExtra)
library(dplyr)
library(colorRamps)
library(circlize)
library(RColorBrewer)
```

####Cargar datos
#####OTU table
```{r}
otu.transferencia.2600.completa <- read.csv("data/otutable.transferencia.completa.filterASVs.csv", row.names = 1,
                                             check.names = FALSE)
```

#####Eliminar asvs con 0 counts de la otu original
```{r}
otu.transferencia.2600.completa.sin0 <- otu.transferencia.2600.completa%>%
                                        filter(rowSums(across(where(is.numeric)))!=0) 
```

#####Archivo de ids unassigned a filtrar de la otu table
```{r}
deleteIDS.unassigned <- read.delim("data/listaASVs.p.filtrar.txt", check.names = F)
```

#####Filtrar de la otu, los 87 ids anteriores
```{r}
otu.transferencia.2600.filtrada <- otu.transferencia.2600.completa.sin0 %>% 
                                   rownames_to_column(var = "OTUID") %>% 
                                   filter(!OTUID %in% deleteIDS.unassigned$OTUID) %>%
                                   column_to_rownames(var = "OTUID")

phy.ra.completa <- t(t(otu.transferencia.2600.filtrada)/colSums(otu.transferencia.2600.filtrada)*100) %>%
                   as.data.frame()
```

#####Metadata
```{r}
metadata.transferencia.completo <- read.delim("data/mapa.capII.transferencia.completo.txt",check.names = FALSE) %>%
mutate(Seccion=factor(Seccion, levels=c("L.amniotico","Tracto.embrionario","Membrana","Yema",
                                         "Boca","Cloaca","Ileon","Dorso"),
                               labels = c("Amniotic fluid","Embryonic tract","Membrane","Yolk",
                                            "Mouth","Cloaca","Small intestine","Aseptic ventral skin"))) %>%
mutate(Origen=factor(Origen, levels = c("Embryo","Mother","Control of aseptic technique"),
                             labels = c("Embryo","Mother","Aseptic control")))
```

#####Data de features importantes
```{r, warning=FALSE, message=FALSE}
feature.important.taxa <- read_tsv("data/feature.important.taxa2.txt") 
```

#####Taxonomía
```{r}
taxonomia<- read.delim("data/taxonomy.tsv", check.names = F)
```

#####Tabla
```{r, warning=FALSE, message=FALSE}
tabla_abundantes<- phy.ra.completa %>%
mutate(abun= rowMeans(.)) %>%
rownames_to_column(var="OTUID") %>%
arrange(-abun) %>%
slice(1:50) %>%
inner_join(taxonomia) %>%
separate(taxonomy, into = c("dominio","phylum","clase","orden","familia","genero","especie"), sep = ";") %>%
mutate(taxa=str_extract(genero, "[^_]+$"))

#Guardar y exportar para editar nombres
#write.csv(tabla_abundantes, "/Users/ninamontoya/Desktop/Analisis.2022/analisisR/analisis.final/tabla.abundates.csv",row.names = F)
```

#####Tabla modificada
```{r, warning=FALSE, message=FALSE}
tabla_modificada<- read.csv("data/tabla.abundates.csv", check.names = F) %>%
arrange(-abun) %>% 
slice(1:50) %>%
mutate(asv=paste0("ASV", rownames(.))) %>%
mutate(phylum=str_replace(phylum,"p__", "")) %>%
mutate(genero=str_replace(genero,"g__", "")) %>%
mutate_if(is.character, str_trim) %>% 
unite("nombres", c("asv", "taxa"), remove = F) %>% 
left_join(feature.important.taxa) %>% 
mutate_at(c("importance"), ~replace(., is.na(.), 0)) %>% 
mutate(score=importance*100)

```

#####Escoger los nombres de las taxa
```{r}
taxa_names<- tabla_modificada$taxa
```

#####Ordenar la tabla por origen y sección uniendo con el metadata
```{r, warning=FALSE, message=FALSE}
heat<- tabla_modificada %>%
column_to_rownames(var = "nombres") %>%
select_if(is.numeric) %>%
dplyr::select(-abun, -Confidence) %>%
t() %>%
as.data.frame() %>%
rownames_to_column(var = "OTUID") %>%
inner_join(metadata.transferencia.completo, joining, by="OTUID") 

#Unir con metadata
heat<- metadata.transferencia.completo %>%
inner_join(heat) %>%
arrange(factor(Origen, levels = c("Embryo","Mother","Aseptic control")), 
        factor(Seccion, levels = c("Amniotic fluid","Embryonic tract","Membrane","Yolk",
                                   "Mouth","Cloaca","Small intestine","Aseptic ventral skin")))
```

#####Transformación de rangos
```{r, warning=FALSE, message=FALSE}
heatmap<- heat %>%
column_to_rownames(var = "OTUID") %>%
dplyr::select(`ASV1_Curvibacter lanceolatus`:`ASV50_Hungatella`) %>%
t() %>%
as.data.frame() %>%
mutate_all(., funs(R = case_when(
    . <= 0.001 ~ 0,
    . >  0.001 & .  <= 0.005 ~ 1,
    . >  0.005 & .  <= 0.01 ~ 2,
    . >  0.01 & .  <= 0.10 ~ 3,
    . >  0.10 & .  <= 0.20 ~ 4,
    . >  0.20 & .  <= 1.00 ~ 5,
    . >  1.00 & .  <= 2.00 ~ 6,
    . >  2.00 & .  <= 5.00 ~ 7,
    . >  5.00 & .  <= 10.00 ~ 8,
    . >  10.00 & .  <= 25.00 ~ 9,
    . >  25.00 & .  <= 50.00 ~ 10,
    . >  50.00 & .  <= 75.00 ~ 11,
    . >  75.00 ~ 12))) %>%
select_at(vars(contains("_R"))) %>%
select_all(~str_replace(., "_R", ""))
```

####COMPLEXHEATMAP
#####Paleta de colores del heatmap
```{r}
my_palette <- viridis::viridis(n = 12, option = "B", direction = -1)
```

#####Anotación de filas
```{r}
annotation_rows<- tabla_modificada %>%
dplyr::select(OTUID, phylum, score) %>%
column_to_rownames(var = "OTUID")

rownames(annotation_rows) <- rownames(heatmap)
```

#####Anotación de columnas (sección y origen)
```{r}
annotation_columns <- heat %>% dplyr::select(Origen, Seccion) 

rownames(annotation_columns) <- colnames(heatmap)

newnames <- lapply(taxa_names,function(x) bquote(italic(.(x))))
```

#####Colores para anotaciones
```{r, warning=FALSE, message=FALSE}
c5<- RColorBrewer::brewer.pal(8, "Set2")[1:5]
c8<- c("#2F4F4F","#698B69","#458B74","#B4EEB4","#5D478B","#8B668B","#CDB5CD","#4A708B")
c2<- c("darkseagreen","thistle3", "cadetblue")
```

-Colores de sección
```{r}
cols_seccion <- list('Section' = c("Amniotic fluid" = "#2F4F4F", 
                                   "Embryonic tract"= "#698B69",
                                   "Membrane"= "#458B74", 
                                   "Yolk" = "#B4EEB4",
                                   "Mouth"= "#5D478B",
                                   "Cloaca" = "#8B668B",
                                   "Small intestine" = "#CDB5CD",
                                   "Aseptic ventral skin" = "#4A708B"))
```

-Colores de origen
```{r}
cols_origen<- list("Origin"= c("Embryo" = "darkseagreen","Mother" ="thistle3", "Aseptic control" = "cadetblue"))
```

-Colores de phylum
```{r}
col_phyl<- c5
names(col_phyl)<- unique(annotation_rows$phylum)
cols_phyl<-list(Phylum=col_phyl)
```

#####Anotaciones
-Sección
```{r}
annseccion = HeatmapAnnotation("Section" = annotation_columns$Seccion, 
                               which = "column", 
                               show_legend = F, 
                               annotation_name_gp =gpar(fontsize = 11, fontface="bold"),
                               gp = gpar(col = "white"), 
                               show_annotation_name = T,
                               col = cols_seccion)
```

-Origen
```{r}
annorigen = HeatmapAnnotation("Origin" = annotation_columns$Origen, 
                              which = "column", 
                              annotation_name_gp =gpar(fontsize = 11, fontface="bold"),
                              show_legend = F, 
                              gp = gpar(col = "white"), 
                              show_annotation_name = T,
                              col = cols_origen)
```

-Phylum
```{r}
annphyl = HeatmapAnnotation("Phylum" = annotation_rows$phylum, 
                            which = "row", 
                            show_legend = F, 
                            show_annotation_name = T,
                            annotation_name_gp = gpar(fontsize = 11, fontface="bold"),
                            annotation_legend_param = list(title_gp = gpar(fontsize = 10, fontface="bold"),
                            labels_gp = gpar(fontsize = 10),
                            direction ="vertical"),
                            gp = gpar(col = "white"),
                            col = cols_phyl)
```

-Score
```{r, }
annscore = HeatmapAnnotation("Score (%)" = annotation_rows$score, 
                             which = "row", 
                             show_legend = T,   show_annotation_name = T,
                             annotation_name_gp =gpar(fontsize = 11, fontface="bold"),
                             annotation_legend_param = list(
                             title_gp = gpar(fontsize = 10, fontface="bold"),
                             labels_gp = gpar(fontsize = 8),
                             direction ="horizontal"),
                             gp = gpar(col = "white"),
                             col = list("Score (%)" = colorRamp2(c(0,2,4,6,8,10), c("#fde725","#7ad151","#22a884","#2a788e","#414487","#440154"))))  
```

#####Leyendas
```{r}
lgd1 = Legend(at=unique(annotation_rows$phylum),legend_gp=gpar(fill=c5),title="Phylum",labels_gp=gpar(fontsize=11))
lgd2 = Legend(at=sort(unique(annotation_columns$Origen)),legend_gp=gpar(fill=c2),title="Origin",
              labels_gp=gpar(fontsize=11))
lgd3 = Legend(at=sort(unique(annotation_columns$Seccion)),legend_gp=gpar(fill=c8),title="Section",
              labels_gp=gpar(fontsize=10.5))

#lgd4 = Legend(at=unique(annotation_rows$score), legend_gp=gpar(fill=colores), title="Score",
#labels_gp=gpar(fontsize=3))

#Unión de leyendas
pd = packLegend(list = list(lgd1, lgd2, lgd3))
```

#####Función para hacer cursiva la letra de los géneros
```{r}
make_face_names<-function(mat, rc_fun, rc_names_b = NA, 
                          rc_names_i = NA) {
  f_names <- rc_fun(mat)
  ids_b <- rc_names_b %>% match(rc_fun(mat))
  ids_i <- rc_names_i %>% match(rc_fun(mat))
  ids_bi <- rc_names_i %>% match(rc_fun(mat))
  
  ids_b %>%
    walk(
      function(i)
        f_names[i] <<-
        bquote(bold(.(rc_fun(mat)[i]))) %>%
        as.expression()
    )
  ids_i %>%
    walk(
      function(i)
        f_names[i] <<-
        bquote(italic(.(rc_fun(mat)[i]))) %>%
        as.expression()
    )
  
  f_names
}
```

#####Colocar los taxa a transformar
```{r}
row_labels = make_face_names(heatmap, rownames,  
                             rc_names_i = c("ASV1_Curvibacter lanceolatus",
                                            "ASV2_Stenotrophomonas" ,
                                            "ASV3_Stenotrophomonas",
                                            "ASV4_Helicobacter",
                                            "ASV5_Pseudomonas" ,
                                            "ASV6_Stenotrophomonas rhizophila",
                                            "ASV7_Hafnia paralvei", 
                                            "ASV8_Brevundimonas",
                                            "ASV9_Salmonella" ,
                                            "ASV10_Ralstonia",
                                            "ASV11_Sphingobium yanoikuyae",
                                            "ASV12_Variovorax" ,
                                            "ASV13_Brevundimonas diminuta",
                                            "ASV14_Hafnia",
                                            "ASV15_Curvibacter lanceolatus",
                                            "ASV16_Hafnia" ,
                                            "ASV18_Stenotrophomonas rhizophila",
                                            "ASV19_Acinetobacter",
                                            "ASV21_Bradyrhizobium", 
                                            "ASV22_Arthrobacter",
                                            "ASV24_Streptococcus",
                                            "ASV25_Hafnia",
                                            "ASV26_Pseudomonas" ,
                                            "ASV27_Buchnera",
                                            "ASV28_Pseudomonas",
                                            "ASV30_Helicobacter rappini",
                                            "ASV33_Lachnoclostridium" ,
                                            "ASV35_Enterococcus",
                                            "ASV36_Sphingomas",
                                            "ASV37_Enterococcus",
                                            "ASV38_Bacteroides" ,
                                            "ASV39_Roseburia",
                                            "ASV41_Hungatella",
                                            "ASV43_Curvibacter",
                                            "ASV45_Bosea", 
                                            "ASV46_Citrobacter",
                                            "ASV47_Paeniclostridium",
                                            "ASV49_Acinetobacter schindleri",
                                            "ASV50_Hungatella" ))
```

####FIGURA
```{r, eval=FALSE, warning=FALSE, message=FALSE}
heats<-Heatmap(heatmap, col=my_palette,
        heatmap_legend_param = list(direction = "horizontal",
                                    labels_gp = gpar(fontsize = 7),
                                    legend_gp = gpar(fontsize = 9),
                                    title = "Relative abundance (%)",
                                    title_position = "topcenter",
                                    at = c(0,1,2,3,5,8,10,25, 50, 100),
                                    break_dist = 1),
                                    rect_gp = gpar(col = "gray", lwd = 1),    
                                    row_names_gp =  gpar(fontsize=7),
                                    column_names_gp = gpar(fontsize=7),
                                    cluster_columns = F, cluster_rows = T,
                                    show_column_names = F,
                                    show_heatmap_legend = TRUE, 
                                    row_labels = row_labels,
                                    top_annotation =  c(annorigen, annseccion), 
                                    left_annotation = c(annphyl,annscore)) 

heats
draw(heats, heatmap_legend_side = "top",
            annotation_legend_side = "right", 
            merge_legend=F,
            annotation_legend_list = list(pd))


heatm<-grid.grabExpr(draw(heats, heatmap_legend_side = "top",
                          annotation_legend_side = "right", 
                          merge_legend=F,
                          annotation_legend_list = list(pd)))

heatm

```

```{r, eval=FALSE}
#Guardar imagen 
tiff("heatmap2.tiff", width = 8.5, height = 8)
print(heatm)
dev.off()
```







