---
title: "PCA suplementary"
author: "Nina Montoya"
date: "14/4/2023"
output:
  prettydoc::html_pretty:
    theme: leonids
    highlight: github
---

## PCA de 3 componentes sin región ventral del cuerpo

####Cargar librerías 
```{r, warning=FALSE, message=FALSE}
library(tidyverse)
library(vegan)
library(dplyr)
```

####Cargar data
#####Puntos
```{r}
puntos.PC3.menosDorso<- read.csv("data/puntos.PC3.!Dorso.csv", check.names= F)
```

#####Vectores
```{r}
vectores.PC3.menosDorso <- read.csv("data/vectores.PC3.!Dorso.csv", check.names= F)
```

#####Matriz de distancia 
```{r, eval=FALSE}
matriz.distancia.PC3.menosDorso <- read.delim("data/distance-matrix.PC3.!Dorso.tsv",
                                              check.names = F, row.names = 1)
```

#####Taxonomía
```{r}
taxonomia<- read.delim("data/taxonomy.tsv", check.names = F)
```

#####ASV´s vectores
```{r, warning=FALSE, message=FALSE}
vectores.PC3.completo <- read.csv("data/vectores.PC3.completo.csv",
                                  check.names= F) %>% rename(OTUID=Species)

asvs_vector<- read.delim("data/asvs.vectores.txt", header = F) %>%
                          separate(V1, c("OTUID", "taxa"))

vars<- asvs_vector %>% 
       inner_join(vectores.PC3.completo) %>%
       inner_join(taxonomia) %>%
       filter(!taxa=="Lachnoclostridium") %>%
       filter(!taxa=="Lachnospiraceae") %>%
       filter(!taxa=="Lachnoclostridium") %>%
       filter(!taxa=="Enterobacteriaceae") %>%
       filter(!OTUID=="71fd06bf8c25e42ed875df9c9ed704f7")
```

#####Metadata
```{r warning=FALSE, message=FALSE}
metadata.transf.2600.filter.sinDorso<-read.csv("data/metadata.transf.2600.filter.!Dorso.csv",
                                               check.names = FALSE)

#Cambiar el nombre de la columna 5 por "Hembra"
colnames(metadata.transf.2600.filter.sinDorso)[5]<- "Hembra"
```

#####Declarar y cambiar condiciones para el plot 
```{r, warning=FALSE, message=FALSE}
metadata.transf.2600.filter.sinDorso <- metadata.transf.2600.filter.sinDorso %>% 
mutate_at(c("seccion"), funs(Seccion= case_when( seccion=="L.amniotico"~"Amniotic fluid",
                    seccion=="Tracto.embrionario"~"Embryonic tract",
                    seccion=="Membrana"~"Membrane", 
                    seccion=="Yema"~"Yolk", 
                    seccion=="Boca"~"Mouth",
                    seccion=="Cloaca"~"Cloaca",
                    seccion=="Ileon"~"Small intestine",TRUE~as.character(seccion))))
```

#####Cambiar a factor, la variable Sección
```{r, eval=FALSE}
str(metadata.transf.2600.filter.sinDorso)
metadata.transf.2600.filter.sinDorso$Seccion<-
                                 factor(metadata.transf.2600.filter.sinDorso$Seccion)
```

#####Definir colores 
```{r}
colors.myorden.sinDorso <- c("#2F4F4F","#698B69","#458B74","#B4EEB4","#5D478B",
                             "#8B668B","#CDB5CD")
```

#####Definir niveles
```{r}
PC1.C3.sinDorso <- paste("PC1", "61.16", "%")
PC2.C3.sinDorso <- paste("PC2", "29.16", "%")
```

```{r}
puntos.robusto.PC3.sinDorso<- data.frame(puntos.PC3.menosDorso) %>%
                              inner_join(metadata.transf.2600.filter.sinDorso,
                                          by = "OTUID")


puntos.robusto.PC3.sinDorso$orden<-factor(puntos.robusto.PC3.sinDorso$Seccion,
                                   levels=c("Amniotic fluid","Embryonic tract","Membrane",
                                            "Yolk","Mouth","Cloaca","Small intestine"))
```

####Figura por sección 
```{r, eval=FALSE, message=FALSE, warning=FALSE}
PCA_robustoPC3.sinDorso <- ggplot()+
  theme_bw() +
  xlab(PC1.C3.sinDorso) +
  ylab(PC2.C3.sinDorso) +
  theme(axis.text = element_text(colour = "black", size = 12),
        #axis.title.x.top = element_text(face = "bold", size = 30),
        axis.title = element_text(colour = "black", size = 12, face = "bold"),
        legend.text = element_text(size = 12),
        axis.text.x = element_text(size = 12),
        axis.text.y = element_text(size = 12),
        axis.ticks = element_line(colour = "black"),
        axis.line = element_line(colour = "black"),
        axis.text.y.right = element_text(colour = "black"),
        axis.text.x.top = element_text(colour = "black"),
        legend.position = "right", 
        legend.box = "vertical",
        legend.direction = "vertical",
        legend.spacing.y = unit(0.01, 'cm'),
        panel.border = element_rect(color = "black", size = 1.5),
        legend.title = element_blank()) + 
  geom_point(data = puntos.robusto.PC3.sinDorso,
             aes(x=PC1, y=PC2, fill=orden), shape=21, size= 4.5) +
  #geom_text(data = data.frame(pca.transferencia$x) %>% rownames_to_column(var = "ID") %>%
  #left_join(metadata.transf.2600.filter, by = "ID"),
  #aes(x=PC1, y=PC2, fill=Seccion,label= ID)) +
  geom_vline(xintercept = 0, linetype = 3) + #lines-cross 
  geom_hline(yintercept = 0, linetype = 3) +
  scale_fill_manual(values = colors.myorden.sinDorso)+
  #scale_x_continuous(limits = c(-0.3,0.3))+
  #scale_y_continuous(limits = c(-0.3,0.3))+
  theme(legend.text = element_text(size = 12))+
  geom_segment(data = vars, aes(x = 0, y = 0, xend = PC1, yend = PC2), 
               arrow=arrow(length=unit(0.15,"cm")),
               alpha = 0.75, color = 'black', size= 0.6)+
  ggrepel::geom_text_repel(data = vars, aes(x=PC1, y=PC2, label= taxa),
                            segment.colour = NA, 
                            fontface="bold.italic",  box.padding = 0.6, size=4.5)
```


#####Observar PCA 
```{r eval=FALSE}
print(PCA_robustoPC3.sinDorso)
```

####perMANOVA por sección bloqueando a la madre y embrión
```{r eval=FALSE, warning=FALSE, message=FALSE}
library(vegan)
permanova.Seccion.sinDorso.PC3 <-with(metadata.transf.2600.filter.sinDorso,
                               adonis2(matriz.distancia.PC3.menosDorso ~ Seccion,
                               data = metadata.transf.2600.filter.sinDorso,
                               method = "euclidean", permutations = 999, strata = Embrion))


print(permanova.Seccion.sinDorso.PC3)
```

####Guardar figura
```{r, eval=FALSE}
ggsave("/Users/ninamontoya/Desktop/Analisis.2022/analisisR/analisis.final/PCA.!Dorso.tiff", 
       device = "tiff", width=8.5, height=5, dpi=600)
```



